臺灣桃園地方法院民事簡易判決　　　　110年度壢簡字第429號
原　　　告　林培華　
被　　　告　羅景文　

訴訟代理人　張嘉琪　
　　　　　　林鼎鈞　
上列當事人間請求侵權行為損害賠償事件，本院於民國110 年10
月14日言詞辯論終結，判決如下：
    主      文
原告之訴駁回。
訴訟費用由原告負擔。
    事實及理由
一、原告主張：被告於民國108 年1 月24日下午1 時2 分許，駕
    駛車牌號碼000-0000號自用小客車，沿桃園市中壢區中和路
    右彎往中新地下道行駛，行經該地下道入口時，未注意安全
    間距不慎與同向騎乘車牌號碼000-000 號普通輕型機車之原
    告發生碰撞（下稱系爭事故），導致原告人車倒地，並因此
    受有左側脛骨外髁移位閉鎖性骨折、左顏面挫傷、左肩挫傷
    及左側足部第三、四、五蹠骨閉鎖性骨折等傷害，因而受有
    醫療費用新臺幣（下同）34,933元、看護費115,772 元、1
    年不能工作之損失1,408,860 元、慰撫金500,000 元等損害
    ，爰依民法第184 條之法律關係提起本件訴訟等語，並聲明
    ：被告應給付原告2,059,565 元，及自本件起訴狀送達翌日
    起至清償日止，按年息百分之5 計算之利息。
二、被告則以：被告右轉中間車道，轉過去之後發生碰撞，被告
    並無跨越任何車道，均在車道中正常行駛，並無證據證明被
    告就系爭事故之發生具有過失，原告應就被告之過失負擔舉
    證責任等語，資為抗辯。並聲明：原告之訴駁回；如受不利
    判決，被告願供擔保請准宣告免為假執行。。
三、得心證之理由：
    原告主張被告就系爭事故發生有過失等節，則為被告所否認
    ，並以前詞置辯，故本件爭點厥為：（一）被告就系爭事故
    之發生是否具有過失？（二）如被告就系爭事故發生有過失
    ，應賠償之金額為何？茲分述如下：
（一）被告就系爭事故之發生是否具有過失？
    1.按因侵權行為所生之損害賠償請求權，以行為人有故意或
      過失不法侵害他人之權利為成立要件；倘行為人否認有故
      意或過失，即應由請求人就此利己之事實舉證證明；若請
      求人先不能舉證以證實自己主張之事實為真實，則行為人
      就其抗辯事實即令不能舉證，或所舉證據尚有疵累，亦應
      駁回請求人之請求。又損害賠償之債，以有損害之發生及
      有責任原因之事實，並二者之間，有相當因果關係為成立
      要件，故原告所主張損害賠償之債，如不合於此項成立要
      件者，即難謂有損害賠償請求權存在（最高法院48年台上
      字第481 號判例意旨參照）。準此，民法侵權行為之成立
      ，必須賠償義務人具有故意或過失，不法侵害他人權利，
      加損害於他人之行為存在為前提。本件原告既主張被告應
      對上開損害負賠償之責，則自應由原告先舉證證明係被告
      故意或過失致生系爭事故。
    2.經查，被告於警詢時稱：肇事前，我沿中和路往中新地下
      道方向右轉左側車道，行駛快至事故地點前，我在中和路
      上又轉往中新地下道中間車道，突然右側發出碰撞聲響，
      下車查看才發現碰撞，我一直在我的車道上並未偏移，是
      對方之機車撞上我的汽車等語【見本院卷第70頁及桃園地
      方檢察署108 年偵字第29963 號偵查卷宗（下稱偵卷）第
      11頁）】；於偵查中則稱：我當天要開進地下道，該處有
      三個車道，我是開在中間車道，碰撞前我沒有看到原告的
      機車，我開到一半聽到很小聲的碰撞聲，聲音從我右側傳
      來，所以我把車靠右停好，然後下車查看，我才發現原告
      人車倒地，我確定我在中間車道，但對方在哪個車道我就
      不清楚，因為碰撞前我沒有看到對方，現場是個彎道等語
      （見偵卷第86頁背面）。原告警詢中則稱：我行駛至中新
      地下道時我右轉往中新地下道時，突然對方從我左後方出
      現在我左側，接著就發生擦撞等語（見偵卷第25頁）；於
      偵查中則稱：該處有三個車道，我應該是在中間或是最內
      側，現場是個彎道，我騎到一半，被告汽車從我左邊貼過
      來，我才人車倒地，人車都被被被告汽車往前拖行3 公尺
      等語（見偵卷第86頁背面），於本院言詞辯論時稱：我行
      駛在外車道，很靠近中間車道，但沒有跨線，我倒在分道
      線右邊等語（見本院卷第101 頁背面）。核原告上開所述
      ，原告先稱行駛於最內側或中間車道，後又稱行駛在最外
      側車道，所述前後不一，是否可信，並非無疑，又現場監
      視器角度並無法拍攝到車禍碰撞過程，且兩造均無有效之
      行車紀錄器檔案可供確認，又原告就被告有未保持行車安
      全間距之過失乙節，未提出其他可供本院審認之證據，難
      認原告就此已盡舉證之責，本院無從為有利原告之認定，
      就此本件所涉桃園地方檢察署109 年度調偵字第542 號過
      失傷害案件檢察官不起訴處分書亦同此認定。從而，原告
      泛稱被告就系爭事故有過失等語，要難採信。
    3.綜上，原告既未就被告具有過失乙情舉證以實其說，則本
      院無從認定被告有何過失，依首揭說明，被告自不能成立
      侵權行為，原告請求被告負損害賠償責任，難論有據，並
      不可採。
（二）被告既毋庸負侵權行為賠償責任，自無探究賠償金額之必
      要，附此敘明。
四、綜上所述，原告依民法第184 條之法律關係向被告請求損害
    賠償，為無理由，應予駁回。
五、本件事證已臻明確，兩造其餘攻擊防禦方法及舉證，核與判
    決結果均無影響，爰不另一一論述。
六、訴訟費用負擔之依據：民事訴訟法第78條。
中    華    民    國   110    年    11    月    25    日
                  中壢簡易庭      法  官  江碧珊
以上為正本係照原本作成。
如不服本判決，應於送達後20日內，向本院提出上訴狀並表明上
訴理由。
如委任律師提起上訴者，應一併繳納上訴審裁判費。
中    華    民    國   110    年    11    月    25    日
                                  書記官  張育誠